臺灣臺中地方法院刑事判決　　　　　　　 96年度訴字第204號
公　訴　人　臺灣臺中地方法院檢察署檢察官
被　　　告　甲○○
上列被告因稅捐稽徵法等案件，經檢察官提起公訴（95年度偵字
第 15311號），被告於準備程序中就被訴事實為有罪之陳述，受
命法官於聽取當事人之意見後，本院合議庭裁定改以簡式審判程
序審理，判決如下：
    主    文
甲○○共同公司負責人，公司應收之股款，股東並未實際繳納，
而以申請文件表明收足，處有期徒刑肆月，如易科罰金，以銀元
佰元即新臺幣玖佰元折算壹日。
    犯罪事實
一、甲○○明知自稱「張先生」之不詳姓名成年男子欲利用其名
    義擔任公司負責人【並為商業會計法之商業負責人】，虛設
    泓碩實業股份有限公司【下稱泓碩公司】，再出售泓碩公司
    營利事業銷貨統一發票圖利，竟與「張先生」共同基於公司
    負責人就公司應收之股款，股東並未實際繳納，而以申請文
    件表明收足、商業負責人利用不正當方法，致使公司財務報
    表發生不實結果及商業負責人，以明知為不實之事項，而填
    製會計憑證之犯意聯絡，由甲○○於民國九十三年四月間某
    日，在臺中市○○路某處，提供自己之國民身分證與「張先
    生」辦理泓碩公司設立登記及商業登記，「張先生」則每月
    給付甲○○新臺幣【下同】一萬元作為報酬。「張先生」取
    得甲○○國民身分證後，旋於九十三年四月二十六日，以泓
    碩公司籌備處及甲○○名義，分別向華南商業銀行東高雄分
    行申請開立帳號七Ｚ0000000000號及七Ｚ000
    0000000號活期存款帳戶，並未實際繳納泓碩公司股
    東股款一千二百萬元，而係由「張先生」於同日將非屬甲○
    ○及股東繳納泓碩公司之股款一千二百萬元，存入泓碩公司
    籌備處帳戶內，以取得存款證明，再由「張先生」於同日在
    不詳地點，填具不實之泓碩公司資產負債表、公司股東繳納
    現金股款明細表，表明已收足公司應收之股款一千二百萬元
    ，並以此不正當方法，致使泓碩公司財務報表即上開資產負
    債表發生不實之結果。「張先生」於九十三年四月二十七日
    ，再委請不知情之會計師陳屬藤依公司法規定，就泓碩公司
    之上開資本額一千二百萬元，查核簽證並製作查核報告書後
    ，再於九十三年五月六日，連同泓碩公司設立登記申請書、
    公司章程、股東名簿、發起人會議事錄、董事會議事錄、泓
    碩公司籌備處於華南商業銀行東高雄分行帳號七Ｚ0000
    000000號活期存款存摺影本等，於九十三年五月六日
    ，持以向經濟部中部辦公室申請，並於同日完成泓碩公司之
    設立登記。期間「張先生」於九十三年四月二十八日，將上
    開泓碩公司籌備處帳戶內之一千二百萬元款項悉數提領，並
    轉存入上開陳南欽帳戶。「張先生」復於九十三年八月間，
    在不詳地點，於無實際銷貨的情形下，接續填製如附表所示
    內容不實之營利事業銷貨統一發票等商業會計憑證五紙與立
    家國際開發股份有限公司【下稱立家公司】。甲○○則向「
    張先生」領取三個月，金額共三萬元之報酬。嗣因財政部臺
    灣省中區國稅局查核發現泓碩公司有虛開營利事業銷貨統一
    發票，因而循線查悉上情。
二、案經財政部臺灣省中區國稅局告發，由臺灣臺中地方法院檢
    察署檢察官偵查起訴。
     理    由
一、上揭事實，業據被告甲○○於本院審理時坦承不諱，並有下
    列事證，足認被告甲○○自白與事實相符：
（一）泓碩公司籌備處及被告甲○○係於九十三年四月二十六日
      ，分別向華南商業銀行東高雄分行申請開立帳號七Ｚ00
      00000000號及七Ｚ0000000000號活期
      存款帳戶。泓碩公司籌備處帳戶於九十三年四月二十六日
      ，存款一千二百萬元，並取得存款證明後，旋於同年月二
      十八日悉數提領，並轉存入被告甲○○上開個人帳戶，泓
      碩公司籌備處帳戶並於九十三年五月二十一日辦理結清，
      且並未再以泓碩公司名義於華南商業銀行東高雄分行辦理
      開戶等情，有華南商業銀行東高雄分行九十六年一月二十
      五日華東高字第Ｏ九六ＯＯ二九號函附之開戶資料、往來
      明細及存款、取款憑條【詳本院卷第十三至十七頁】附卷
      可稽。顯見，泓碩公司並未依公司法第九條規定，由股東
      實際繳納股款，而係以調度款項，存入上開泓碩公司籌備
      處帳戶內，以順利取得存款證明，再以申請文件表明收足
      ，於通過會計師依公司法規定查核簽證並製作查核報告書
      後，旋即悉數提領無訛。
（二）證人即泓碩公司登記董事鄧宜庭【原名鄧怡莙】於財政部
      臺灣省中區國稅局審查四科談話時陳稱：伊未曾投資泓碩
      公司，亦不認識被告甲○○及蔡天開，不曾到過泓碩公司
      的營業地址等語【詳財政部臺灣省中區國稅局審查四科營
      業稅涉嫌刑事案件調查報告第九至十頁】；證人即泓碩公
      司登記董事鄭惠君於財政部臺灣省中區國稅局審查四科談
      話時陳稱：伊未曾投資泓碩公司，亦不認識被告甲○○等
      語【詳財政部臺灣省中區國稅局審查四科營業稅涉嫌刑事
      案件調查報告第十四至十五頁】，互核被告甲○○陳稱其
      係以每個月一萬元的代價，擔任泓碩公司的名義負責人，
      並無實際經營泓碩公司，其曾前往泓碩公司營業處所十日
      以上，該公司並無實際股東，且並無實際營業等語。顯然
      泓碩公司確係「張先生」分別借用被告甲○○名義及冒用
      鄧宜庭、鄭惠君的名義所申請設立登記，並無實際營業實
      績。
（三）再觀諸財政部臺灣省中區國稅局九十四年七月六日中區國
      稅四字第Ｚ○○○○○○○○○號函附之泓碩公司涉嫌虛
      設行號取得及開立不實發票金額彙整表、明細表、專案申
      請調檔統一發票查核名冊、清單、財政部臺灣省中區國稅
      局營業人銷售額與稅額申報書、進銷項憑證明細資料表【
      詳財政部臺灣省中區國稅局審查四科營業稅涉嫌刑事案件
      調查報告第三六至五五頁、第八二至九Ｏ頁】等資料，可
      知泓碩公司並無任何實際進貨、銷貨的實績，顯然確係虛
      設之公司，並於無實際銷貨的情形下，連續填製如附表所
      示內容不實之營利事業銷貨統一發票等商業會計憑證五紙
      與立家公司無誤。
（四）此外，並有經濟部九十六年一月二十五日經授中字第Ｚ○
      ○○○○○○○○Ｏ號函附之泓碩公司設立登記申請書、
      設立登記表、章程、股東名簿、發起人會議事錄、董事會
      議事錄、資產負債表、股東繳納現金股款明細表、泓碩公
      司籌備處華南商業銀行東高雄分行帳號七Ｚ000000
      0000號活期存款存摺影本、陳屬藤會計師出具之股份
      有限公司設立登記資本額查核報告書；臺中市政府九十六
      年一月二十三日府經商字第Ｚ○○○○○○○○○號函附
      之泓碩公司營利事業登記抄本、營利事業統一發證設立登
      記申請書【詳本院卷第十八至五一頁】附卷可證。
（五）綜上所述，本案事證明確，被告甲○○犯行洵堪認定。
二、論罪科刑及適用法律：
（一）新舊法比較部分：
      被告甲○○行為後，商業會計法第七十一條於九十五年五
      月二十四日修正公布，同年月二十七日施行；而刑法亦於
      九十四年二月二日修正公布，於九十五年七月一日施行，
      其中刑法修正第二條、第五十五條、第三十三條及第四十
      一條規定。按行為後法律有變更者，適用行為時之法律，
      但行為後之法律有利於行為人者，適用最有利於行為人之
      法律，現行刑法第二條第一項訂有明文。此條規定乃與刑
      法第一條罪刑法定主義契合，而貫徹法律禁止溯及既往原
      則，係規範行為後法律變更所生新舊法律比較適用之準據
      法，是刑法第二條本身雖經修正，但刑法第二條既屬適用
      法律之準據法，本身尚無比較新舊法之問題，應一律適用
      裁判時之現行刑法第二條規定，以決定適用之刑罰法律，
      先予辨明。又以本次刑法修正之比較新舊法，應就罪刑有
      關之共犯、未遂犯、想像競合犯、牽連犯、連續犯、結合
      犯，以及累犯加重、自首減輕暨其他法定加減原因【如身
      分加減】與加減例等一切情形，綜其全部罪刑之結果而為
      比較，最高法院九十五年五月二十三日，著有九十五年度
      第八次刑庭會議決議可資參照。經查：
      (一)商業會計法第七十一條第一款、第五款之法定刑原為五
        年以下有期徒刑、拘役或科或併科新臺幣十五萬元以下
        罰金；修正後法定刑改為五年以下有期徒刑、拘役或科
        或併科新臺幣六十萬元以下罰金，比較新、舊法之結果
        ，適用被告甲○○行為時之法律，即修正施行前之商業
        會計法第七十一條第一款、第五款規定，對被告甲○○
        並無不利之情形。
      (二)刑法第五十五條後段之牽連犯規定，於九十四年一月七
        日修正刪除，並於九十五年七月一日施行。是於新法修
        正後，被告甲○○所犯公司法第九條第一項公司負責人
        ，公司應收之股款，股東並未實際繳納，而以申請文件
        表明收足罪、商業會計法第七十一條第五款之商業負責
        人利用不正當方法，致使財務報表發生不實結果罪及商
        業會計法第七十一條第一款之商業負責人以明知為不實
        之事項，而填製會計憑證罪，即須分論併罰。比較新、
        舊法之結果，適用被告甲○○行為時之法律，即修正施
        行前之刑法第五十五條後段之規定，從一重論以公司法
        第九條第一項之公司負責人，公司應收之股款，股東並
        未實際繳納，而以申請文件表明收足罪，對被告甲○○
        並無不利之情形。
      (三)刑法第三十三條第五款於修正施行前之規定為「罰金：
        【銀元】一元以上。」；修正施行後之規定為「罰金：
        新臺幣一千元以上，以百元計算之。」。本案關於公司
        法第九條第一項之罪，其法定刑得科或併科新臺幣五十
        萬元以上二百五十萬元以下罰金、修正前商業會計法第
        七十一條第五款、第一款之罪，其法定刑得科或併科新
        臺幣十五萬元以下罰金，據修正後刑法第三十三條第五
        款之規定，所得科處之罰金刑最低為新臺幣一千元；然
        依被告甲○○行為時之刑罰法律，即修正前刑法第三十
        三條第五款規定之罰金最低額為銀元一元，若換算為新
        臺幣，僅為新臺幣三元。比較新、舊法之結果，適用被
        告甲○○行為時之法律，即修正施行前之刑法第三十三
        條第五款之規定，對被告甲○○並無不利之情形。
      (四)刑法第四十一條第一項前段規定，於九十四年一月七日
        修正、九十五年七月一日施行前之規定為：「犯最重本
        刑為五年以下有期徒刑以下之刑之罪，而受六個月以下
        有期徒刑或拘役之宣告，因身體、教育、職業、家庭之
        關係或其他正當事由，執行顯有困難者，得以一元以上
        三元以下折算一日，易科罰金。」；又被告甲○○行為
        時之易科罰金折算標準，修正前罰金罰鍰提高標準條例
        第二條（現已刪除）規定，就其原定數額提高為一百倍
        折算一日，則被告甲○○行為時之易科罰金折算標準，
        應以銀元一百元、二百元、三百元折算一日，經折算為
        新臺幣後，應以新臺幣三百元、六百元、九百元折算為
        一日。修正施行後之規定則為：「犯最重本刑為五年以
        下有期徒刑以下之刑之罪，而受六個月以下有期徒刑或
        拘役之宣告者，得以新臺幣一千元、二千元或三千元折
        算一日，易科罰金。」比較修正前後之易科罰金折算標
        準，以被告甲○○行為時關於易科罰金之規定，較有利
        於被告甲○○。
      (四)綜合上述各條文修正前、後之比較，揆諸前揭最高法院
        決議及修正後刑法第二條第一項前段、後段規定之「從
        舊、從輕」原則，被告甲○○應適用行為時之法律，即
        修正前商業會計法及刑法之相關規定予以論處。
（二）論罪科刑部分：
      (一)按公司之資產負債表，核屬商業會計法所定之財務報表
        ，此觀諸商業會計法第三條、第二十八條第一項之規定
        即明；次按營利事業銷貨統一發票，乃證明事項之經過
        而為造具記帳憑證所根據之原始憑證，係屬商業會計法
        第十五條所指之商業會計憑證【最高法院九十四年度臺
        非字第九八號、九十二年度臺上字第六七九二號判決參
        照】。核被告甲○○對於泓碩公司應收之股款，股東並
        未實際繳納，而以泓碩公司股東繳納現金股款明細表及
        資產負債表等申請文件表明收足之犯行，及利用不正當
        方法，致使泓碩公司之財務報表即資產負債表發生不實
        結果之犯行及於無實際銷貨的情形下，接續填製如附表
        所示內容不實之營利事業銷貨統一發票等商業會計憑證
        五紙與立家公司之犯行，係犯公司法第九條第一項之公
        司負責人，公司應收之股款，股東並未實際繳納，而以
        申請文件表明收足罪、商業會計法第七十一條第五款之
        商業負責人利用不正當方法，致使財務報表發生不實結
        果罪及商業會計法第七十一條第一款之商業負責人以明
        知為不實之事項，而填製會計憑證罪。
      (二)被告甲○○與自稱「張先生」之不詳姓名成年人間，就
        上開公司法第九條第一項前段、商業會計法第七十一條
        第五款、第一款之犯行，有犯意之聯絡及行為之分擔，
        為共同正犯。「張先生」雖非泓碩公司負責人或商業負
        責人，惟依刑法第三十一條第一項規定，「張先生」既
        係以自己參與犯罪之意思，與泓碩公司之負責人（商業
        負責人）即被告甲○○共同為上揭犯行，依刑法第三十
        一條第一項規定，亦應以共犯論。
      (三)又被告甲○○所犯上開商業會計法第七十一條第五款、
        第一款之罪，當然含有刑法第二百十五條業務上文書登
        載不實罪之性質，依特別法優於普通法適用之原則，自
        不再論以刑法第二百十五條之罪。
      (四)被告甲○○所犯上開公司法第九條第一項、商業會計法
        第七十一條第五款及商業會計法第七十一條第一款之三
        罪間，有方法、結果之牽連關係，為牽連犯，應從一重
        依公司法第九條第一項規定之罪處斷。公訴意旨雖未論
        及被告甲○○上揭公司法第九條第一項及商業會計法第
        七十一條第五款之犯行，惟此部分既與上開起訴之商業
        會計法第七十一條第一款之犯行間，有牽連犯之裁判上
        一罪關係，顯為起訴效力所及，本院自得併予審理。又
        公訴意旨認被告於無實際銷貨的情形下，接續填製如附
        表所示內容不實之營利事業銷貨統一發票等商業會計憑
        證五紙與立家公司之犯行，係犯商業會計法第七十一條
        第一款犯行之幫助犯，惟按以自己共同犯罪之意思，參
        與實施犯罪構成要件以外之行為，或以自己共同犯罪之
        意思，事先同謀，而由其中一部分人實施犯罪之行為者
        ，均為共同正犯【司法院大法官會議釋字第一Ｏ九號解
        釋參照】。被告甲○○既與「張先生」間，就上開犯行
        已有犯意聯絡，縱行為分擔上，係由「張先生」為之，
        揆諸上開說明，亦應論以共同正犯，公訴意旨容有未洽
        ，併此說明。
      (五)爰審酌被告甲○○違背公司法維護公司財務健全之立法
        本旨，而以不實之資料表明收足股款，並致使公司財務
        報表發生不實結果，嗣復接續填製營利事業銷貨統一發
        票等商業會計憑證五紙與立家公司，對經濟秩序之危害
        非輕，且犯罪之動機、目的亦殊值非難，再兼衡被告甲
        ○○於本院審理時業已坦承犯行，於本案亦非居於主導
        地位，惡性較輕，暨被告甲○○於本案行為前，尚無刑
        事犯罪之前科紀錄，有臺灣高等法院被告前案紀錄表在
        卷可按等一切情狀，量處如主文所示之刑，並諭知易科
        罰金之折算標準，以示懲儆。
三、公訴意旨另以：被告甲○○明知泓碩公司並無進銷貨之營業
    實績，竟基於幫助「張先生」以登載不實會計憑證之詐術逃
    漏稅捐及行使偽造文書之犯意，於九十三年五月五日前某日
    ，以其名義虛設泓碩公司，使不知情之經濟部中部辦公室人
    員，將此不實之事項登載於公司設立登記表。「張先生」以
    被告甲○○名義設立泓碩公司後，明知該公司並無銷貨實績
    ，於九十三年八月間，接續五次開立不實銷項商業會計憑證
    統一發票共二百四十九萬八千元與立家公司，以此方式供納
    稅義務人立家公司逃漏營業稅額十二萬四千九百元。被告甲
    ○○以此偽造文書及幫助行為，按月向「張先生」領取代價
    一萬元，共領取三萬元，因認被告甲○○另涉刑法第二百十
    四條之使公務員登載不實罪嫌及稅捐稽徵法第四十三條第一
    項之幫助以詐術逃漏稅捐罪嫌。經查：
（一）公訴意旨認被告甲○○涉犯刑法第二百十四條之使公務員
      登載不實罪嫌及稅捐稽徵法第四十三條第一項之幫助以詐
      術逃漏稅捐罪嫌，係以下列事證為其論據：
      (一)供述證據：
        1.被告甲○○之自白。
        2.證人賴建勳之偵訊具結證言：證稱確有「張先生」之
          人欲賣出泓碩公司。
        3.證人鄧宜庭【即鄧怡莙】國稅局談話筆錄：證稱其身
          分證遭冒用為泓碩公司股東，不識被告。
        4.證人鄭惠君國稅局談話筆錄：證稱未曾投資泓碩公司
          ，其身分遭冒用為泓碩公司股東，不識被告。
        5.證人陳敏田國稅局談話筆錄：證稱未曾投資立家公司
          ，身分遭冒用為立家公司股東，不識立家公司負責人
          張任毓、股東余志豪、孫煜晉等人。
        6.證人孫煜晉國稅局談話筆錄：證稱未曾投資立家公司
          ，身分遭冒用為立家公司股東，不識立家公司負責人
          張任毓、股東陳啟田、余志豪等人。
      (二)書證證據：
        1.經濟部中部辦公室泓碩實業股份有限公司案卷卷附泓
          碩公司設立登記申請書、公司章程、股東名簿、會議
          議事錄、出席董事簽到簿、身分證影本、董事長願任
          同意書、董事願任同意書、監察人願任同意書、泓碩
          公司資產負債表。
        2.專案申請調檔統一發票查核名冊暨清單一份。
      (三)本案之推理：
        1.被告甲○○坦言未出資，且泓碩公司未舉行任何會議
          ，亦坦言提供身分證件，同意「張先生」以其為董事
          長之名義申請設立泓碩公司，則無論上開申請資料是
          否為被告親簽，仍無妨於行使不實業務登載文書、使
          公務員登載不實罪責之成立。
        2.被告甲○○坦言未從事任何工作，亦坦言曾至泓碩公
          司營業處所十日以上，對該公司並無實際股東，且並
          未實際營業等情，知之甚詳，應可預見「張先生」虛
          設泓碩公司係供逃漏稅捐犯罪之用，仍擔任泓碩公司
          名義負責人，就「張先生」得以匿名虛開泓碩公司不
          實銷項商業會計憑證之統一發票，為立家公司逃漏稅
          捐提供助力，應認被告有幫助逃漏稅捐、違反商業會
          計法之故意。
（二）本院查：
      (一)刑法第二百十四條部分：
        按刑法第二百十四條使公務員登載不實事項於公文書罪
        ，須一經他人之聲明或申報，公務員即有登載之義務，
        並依其所為之聲明或申報予以登載，而屬不實事項者，
        始足構成。若其所為之聲明或申報，公務員尚須為實質
        之審查，以判斷其真實與否，始得為一定之記載者，即
        非本罪所稱之使公務員登載不實。次按主管機關對於公
        司登記之申請，認為有違反本法或不合法定程式者，應
        令其改正，非俟改正合法後，不予登記。公司申請設立
        、變更登記之資本額，應先經會計師查核簽證；其辦法
        ，由中央主管機關定之，此觀公司法第三百八十八條、
        第七條之規定即明。依上開規定，可知公司申請設立登
        記時，對於公司應收之股款有無繳足，即關於公司資本
        額是否確實之事項，係以法律授權將主管機關之實質審
        查義務，以委由會計師查核簽證之方式為之，倘有違反
        公司法之情事，主管機關仍應俟其改正合法後始能准予
        設立登記之申請。從而，公司法於九十年十一月十二日
        修正後，雖將原來第四百十二條第一項第二款、第二項
        關於：有限公司應於章程訂立後十五日內，將繳足股款
        之證件，向主管機關申請為設立之登記；主管機關對於
        前項之申請，應派員檢查，並得通知公司限期申復之規
        定，予以刪除。然此僅係將主管機關為實質審查之過程
        中，應以「派員檢查」此一方式，而為實質審查之規定
        刪除，尚難以公司法無派員檢查之規定，而解免主管機
        關就申請公司設立登記時所應盡之實質審查義務。是公
        司負責人明知申請設立登記時，公司應收之股款並未繳
        足，仍以申請文件表明收足，而使公務員將此不實事項
        予以登載，仍應僅成立同法第九條第一項之罪，無適用
        刑法第二百十四條論罪之餘地。
      (二)稅捐稽徵法第四十三條第一項部分：
        1.按稅捐稽徵法第四十一條之逃漏稅捐罪，係結果犯，
          並無處罰未遂犯之規定，故必須實際上發生逃漏稅捐
          之結果，始足以成立該罪【最高法院九十五年度臺上
          字第六七五六號判決參照】。
        2.證人即立家公司登記股東陳敏田於財政部臺灣省中區
          國稅局審查四科談話時陳稱：伊不曾投資立家公司，
          亦不認識立家公司負責人張壬毓、股東余志豪、孫煜
          晉等語；證人即立家公司登記股東孫煜晉於財政部臺
          灣省中區國稅局審查四科談話時陳稱：伊不曾投資立
          家公司，亦不認識張壬毓、陳敏田、余志豪等語【詳
          財政部臺灣省中區國稅局審查四科營業稅涉嫌刑事案
          件調查報告第二四至二六頁、第三一至三三頁】。顯
          然陳敏田、孫煜晉亦係遭到冒名作為立家公司的登記
          股東，則立家公司是否為正常營運，而有正常銷貨、
          進貨，必須依法負擔營業稅，已非無疑。
        3.而立家公司前經財政部臺灣省中區國稅局查核時發現
          亦有無銷貨事實開立及取得不實統一發票，業於九十
          四年九月四日，以中區國稅四字第Ｚ0000000
          00號刑事案件告發書移送臺灣臺中地方法院檢察署
          偵辦刑責在案。泓碩公司無銷貨事實開立不實統一發
          票與立家公司，尚不發生幫助立家公司逃漏稅捐等情
          ，有財政部臺灣省中區國稅局九十五年一月十七日中
          區國稅四字第Ｚ○○○○○○○○○號函【詳臺灣臺
          中地方法院檢察署九十四年度他字第三一六一號偵查
          卷第四六頁】附卷可稽。換言之，泓碩公司雖有開立
          營利事業銷貨統一發票與立家公司，然因立家公司本
          無銷貨實績，依法本無需負擔營業稅，泓碩公司開立
          營利事業銷貨統一發票予立家公司，亦無發生幫助立
          家公司逃漏稅捐之結果，自不該當稅捐稽徵法第四十
          三條第一項之罪名。
      (三)綜上所述，本院復查無其他積極證據足資證明被告甲○
        ○有何公訴人所指之刑法第二百十四條及稅捐稽徵法第
        四十三條第一項之行為，核屬不能證明被告甲○○犯罪
        ，本應就此部分，諭知被告甲○○無罪之判決，然公訴
        意旨認此部分與上開有罪部分，有牽連犯裁判上一罪關
        係，本院爰不另為無罪之諭知，附此說明。
據上論斷，應依刑事訴訟法第二百七十三條之一第一項、第二百
九十九條第一項前段，公司法第九條第一項、（修正前）商業會
計法第七十一條第一款、第五款，刑法第二條第一項前段、第十
一條前段、第二十八條、第三十一條第一項、（修正前）第五十
五條、（修正前）第四十一條第一項前段，（修正前）罰金罰鍰
提高標準條例第二條，判決如主文。
中　　華　　民　　國　　96　　年　　3 　　月　　20　　日
                  刑事第十三庭　法　官  陳　得　利
上正本證明與原本無異
如不服本判決應於送達後十日內向本院提出上訴狀
                      　　　　　書記官  鐘  麗  芳
中　　華　　民　　國　　96　　年　　3 　　月　　20　　日
附錄本案論罪科刑法條全文：
公司法第九條第一項
公司應收之股款，股東並未實際繳納，而以申請文件表明收足，
或股東雖已繳納而於登記後將股款發還股東，或任由股東收回者
，公司負責人各處五年以下有期徒刑、拘役或科或併科新臺幣五
十萬元以上二百五十萬元以下罰金。
（修正前）商業會計法第七十一條
商業負責人、主辦及經辦會計人員或依法受託代他人處理會計事
務之人員有左列情事之一者，處五年以下有期徒刑、拘役或科或
併科新臺幣十五萬元以下罰金：
一、以明知為不實之事項，而填製會計憑證或記入帳冊者。
二、故意使應保存之會計憑證、帳簿報表滅失毀損者。
三、意圖不法之利益而偽造、變造會計憑證、帳簿報表內容或撕
    毀其頁數者。
四、故意遺漏會計事項不為記錄，致使財務報表發生不實之結果
    者。
五、其他利用不正當方法，致使會計事項或財務報表發生不實之
    結果者。
附表
┌──┬────┬──────┬─────┐
│編號│發票日期│發票字軌號碼│ 銷 售 額 │
├──┼────┼──────┼─────┤
│ 一 │93年8月 │AU00000000  │ 386500元 │
├──┼────┼──────┼─────┤
│ 二 │93年8月 │AU00000000  │ 528000元 │
├──┼────┼──────┼─────┤
│ 三 │93年8月 │AU00000000  │ 496000元 │
├──┼────┼──────┼─────┤
│ 四 │93年8月 │AU00000000  │ 568000元 │
├──┼────┼──────┼─────┤
│ 五 │93年8月 │AU00000000  │ 519000元 │
└──┴────┴──────┴─────┘
